【裁判字號】    99,交聲,2785
【裁判日期】    990903
【裁判案由】    聲明異議
【裁判全文】
臺灣臺中地方法院交通事件裁定        99年度交聲字第2785號
原處分機關  交通部公路總局臺中區監理所豐原監理站
異  議  人
即受處分人  乙○○
上列受處分人因違反道路交通管理處罰條例案件，對於交通部公
路總局臺中區監理所豐原監理站中華民國99年6月29日所為之處
分（原處分案號：豐監稽違字第裁63-F00000000號裁決書）聲明
異議，本院裁定如下：
    主  文
異議駁回。
    理  由
一、按駕駛人駕駛車輛或行人在道路上，應遵守道路交通標誌、
    標線、號誌之指示、警告、禁制規定，並服從執行交通勤務
    之警察或依法令執行指揮交通及交通稽查任務人員之指揮；
    汽車駕駛人，行經有燈光號誌管制之交岔路口闖紅燈者，處
    新臺幣（下同）1,800元以上5,400元以下罰鍰，並記違規點
    數3點，道路交通管理處罰條例第4條第1項、第53條第1項、
    第63條第1項第3款分別定有明文。又按標誌、標線、號誌之
    設置目的，在於提供車輛駕駛人及行人有關道路路況之警告
    、禁制、指示等資訊，以便利行旅及促進交通安全；號誌係
    以規定之時間上交互更迭之光色訊號，設置於交岔路口或其
    他特殊地點，用以將道路通行權指定給車輛駕駛人與行人，
    管制其行止及轉向之交通管制設施；車輛面對圓形紅燈表示
    禁止通行，不得超越停止線或進入路口，為道路交通標誌標
    線號誌設置規則第2條、第3條及第206 條第1項第5款分別定
    有明文。
二、原處分機關略以：異議人即受處分人乙○○（下稱異議人）
    駕駛車號8923-WH號自用小客車，於民國99年4月28日15時7
    分許，在台一線文苑國小旁路口處，因行經有燈光號誌管制
    之交岔路口闖紅燈者，經警攔檢，以其有「駕車行經有燈光
    號誌管制之交岔路口闖紅燈」之違規，經苗栗縣警察局通霄
    分局苑裡分駐所以苗縣警交第F00000000號舉發違反道路交
    通管理事件通知單當場開單舉發，爰依道路交通管理處罰條
    例第53條第1項第1款、第63條第1項第3款之規定，裁處異議
    人罰鍰2,900元，並記違規點數3點等語。
三、異議意旨略以：異議人陳稱紅綠燈號誌顯示不正常，並佐以
    錄影光碟為證，爰此依法聲明異議云云。
四、經查：
  (一)異議人於民國99年4月28日15時7分許駕駛車牌號碼8923-W
      H 號自用小客車，行經台一線文苑國小旁路口處，其有燈
      光號誌管制之交叉路口闖紅燈之違規等情，業據異議人於
      本院訊問時自承在卷，經科學儀器錄影採證後，復由苗栗
      縣警察局通霄分局苑裡派出所警員以苗縣警交字第F00000
      000 號舉發違反道路交通管理事件通知單攔停舉發，原處
      分機關嗣於99年6 月29日，依道路交通管理處罰條例第53
      條第1項、第63條第1項第3款之規定，以豐監違字第裁63-
      F00000000號裁處2,900元整，並記違規點數3 點，此有舉
      發通知單、裁決書、採證光碟各1 份在卷可稽，是異議人
      行經有燈光號誌之交岔路口，紅燈號誌亮起仍穿越其停止
      線之違規事實，洵堪認定。
  (二)異議人雖以前揭情詞置辯，惟查：
    1.本件經證人即舉發員警甲○○於本院99年8月2日訊問時具
      結證稱：「（問：99年4 月28日當時案發情形為何？）當
      天大約下午15點多左右，我們架設錄影機在台一線苗栗縣
      苑裡鎮台一縣文苑國小旁的路口北側的地方，當時看到第
      一部車闖紅燈之後，之後看到第二部車子即乙○○先生駕
      駛的黃色自小客車亦闖紅燈‧‧‧當時我們有向他要他的
      行照，後來我們有錄影，所以我們就掣單舉發，當時路口
      的號誌是正常的，我填單的時候，我有特別註明號誌正常
      ，黃先生有質疑我們的號誌，當時因為我們有錄影‧‧‧
      我也因此在舉發單上有記載號誌正常，當時也有請受處分
      人看。」等語（見本院卷第26頁反面）明確，復參以卷附
      採證光碟擷取轉印之錄影監視畫面照片6 禎（見本院卷第
      16至21頁），足認本件異議人駕駛前揭自用小客車，行駛
      台一線苑裡文苑國小前，於燈光號誌顯示為紅燈時仍穿越
      停止線闖紅燈直行，且該違規地點之燈光號誌並無任何故
      障等情。又衡諸證人甲○○係依法執行公務之人員，與異
      議人素昧平生，本無任意捏造異議人違規事實舉發之理，
      亦無甘冒觸犯偽證罪之風險及良心上之譴責而設詞誣攀異
      議人，且核證人甲○○上開證詞亦無矛盾與違反常理之處
      ，堪認上開證言應可採信。
    2.次查，經本院勘驗異議人庭呈錄音光碟之影像資料後，該
      內容為：「光碟開始至第50秒影片中紅綠燈持續為綠燈狀
      態，第51秒綠燈熄滅，第52秒至第53秒間黃燈亮起約1 秒
      後熄滅，第55秒紅燈亮起至第59秒影片結束。」，此有本
      院勘驗筆錄1 份在卷足憑，顯見本件違規地點燈光號誌由
      綠燈變換為紅燈前，黃燈號誌亮起，雖僅有1 秒左右，然
      無異議人所稱黃燈不亮之情形。又本院以99年8月4日中院
      彥刑凌99交聲2785字第76414 號函詢苗栗縣政府工務處交
      通規劃科，關於本件違規地點之號誌於前揭違規時間（即
      99年4 月28日15時許）有無號誌異常或該交通號誌迄今有
      無任何維修紀錄等情，經苗栗縣政府以99年8 月20日府工
      交字第0990153315號函稱：「除違規當時該路口號誌並無
      故障外，迄今亦無接獲或自行巡查到故障之任何維修紀錄
      。」，此有前揭苗栗縣政府回覆函在卷可佐，是該路口燈
      光號誌於異議人違規當時運作正常且燈號變換明顯可辨，
      且迄今均無任何故障維修之紀錄，原舉發機關依據採證錄
      影資料所認定違規事實，舉發無誤，核無不當。
    3.基上，異議人前開所辯，委無足採。
五、綜上所述，異議人行經有燈光號誌之交岔路口闖紅燈之違規
    行為，事證明確，原處分機關爰引道路交通管理處罰條例第
    53條第1項、第63條第1 項第1款及道路交通管理事件統一裁
    罰基準表，裁處2,900元並記違規點數3點，核無違誤，是異
    議人異議為無理由，應予駁回。
據上論斷，應依道路交通管理處罰條例第87條第2項，道路交通
案件處理辦法第19條，裁定如主文。
中    華    民    國    99    年    9     月    3     日
                  交通法庭    法  官  潘曉玫
以上正本證明與原本無異。
如不服本裁定，應於收受送達後5日內向本院提出抗告狀。（應
附繕本）
                              書記官  張齡方
中    華    民    國    99    年    9     月    3     日

司法院資訊處製作；財團法人民間司法改革基金會備份。
